【裁判字號】    95,交附民,124
【裁判日期】    950828
【裁判案由】    損害賠償
【裁判全文】
臺灣高等法院臺中分院刑事附帶民事訴訟判決
原      告  甲○○
被      告  乙○○
上列被告因本院94年度交上易字第1500號刑事過失傷害案件，原
告提起附帶民事訴訟，請求損害賠償，本院判決如下：
    主  文
被告應給付原告新臺幣貳拾肆萬肆仟陸佰玖拾陸元及自九十五年
七月十二日起至清償日止按年息百分之五計算之利息。
原告其餘之訴駁回。
    事  實
一、原告方面：
  (一)聲明：被告應賠償原告新台幣712,424元及自起訴狀繕本送
    達翌日起至清償日止按年息百分之5計算之利息。
  (二)陳述略稱：
  (1)被告於民國93年9月17日上午駕駛自用小客車，沿台中市○
    ○路由南往北行駛，於同日上午10時35分許，行經該路與民
    權路217巷口時，應減速慢行，注意左右前方來車，竟未注
    意，仍以超過市區限制時0速公里之速度行駛，適有原告騎
    乘機車，沿台中市○○路217巷由西往東方向行駛，行經上
    開交岔路口，已減速慢行，並已通過中心2.7公尺，即已行
    駛在被告汽車之前方，被告理應讓原告機車先行。詎被告未
    注意上情，以致其車撞及原告機車，原告因而受有胸部挫傷
    合併多處肋骨骨折及肺挫傷、全身多處裂傷、挫傷、慢性肺
    氣腫合併肺功能不良、頭部外傷，聽覺腦幹反射兩側聽力輕
    度至中度障礙等傷害。
  (2)原告住院支出醫療費8,809元，因受傷及生活上需要，買受
    行走自行器1支900元、尿壼1個35元、輪椅1台2,000元，合
    計2,935元。依民法第184條第1項前段、第193條第1項求被
    告賠償。
  (3)原告因本車禍曾昏迷，住加護病房，受傷嚴重，身體虛弱，
    不得不花錢請人按摩。以中藥食物補身，何時能恢復正常生
    活不知，身體精神均感痛苦，依民法第195條第1項請求非財
    產上損害賠償60萬元。
  (三)證據：提出道路交通現場圖、診斷證明書、醫療費用證明書
    、估價單等影本，其餘援用刑事訴訟之證據。
二、被告方面：
  (一)聲明：駁回原告之訴。
  (二)陳述：本車禍原告是肇事主因，應負大半責任。
    理  由
一、本件被告有過失傷害原告之犯罪事實，業經本院審理，認事
    證明確，判處罪刑。
二、原告主張因本車禍住院支出醫療費8,809元，因受傷及生活
    上需要，買受行走自行器1支900元、尿壼1個35元、輪椅1台
    2,000元，合計2,935元，業據提出診斷證明書、醫療費用證
    明書、估價單等影本，被告均不爭執，堪信為真實。原告就
    此部分依民法第184條第1項前段、第193條第1項求被告賠償
    ，即非無據。另原告主張其因本車禍身體精神均感痛苦，依
    民法第195條第1項請求非財產上損害賠償600,000元，本院
    審酌兩造身分、地位、經濟狀況及原告受傷害，亦屬有據。
三、惟被告辯稱本車禍原告是肇事主因，應負大半責任等語，查
    本車禍之發生，原告有駕駛重機車行至無號誌 (或號誌故障
    ) 交岔路口未讓幹道車先行，為肇事主因，被告駕駛自小客
    車行經無號誌 (或號誌故障)交岔路口疏未減速慢行，為肇
    事次因，業據本院於刑事案中查明。被告所辯，可以採信。
    原告主張，當時其機車已通過交岔路中心2.7公尺，被告理
    應讓原告機車先行云云，不足採信。原告就本車禍發生致其
    受傷與有過失，被告主張過失相抵，即非無據。審酌兩造過
    失程度各為10之6、10分之4。依前述，原告原得請求被告賠
    償之金額為611,741元，過失相抵後，原告請求被告給付
    244, 696(角以下四捨五入)及自起訴狀繕本送達翌日起算之
    法定利息，為有理由，應予准許，超過部分之請求為無理由
    ，應予駁回
據上論斷，原告之訴一部有理由，一部無理由，依刑事訴訟法第
502條，判決如主文。
中    華    民    國    95    年    8     月    28    日
               刑事第九庭  審判長法  官  陳  筱  珮
                                 法  官  康  應  龍
                                 法  官  趙  春  碧
上列正本證明與原本無異。
不得上訴。
                                 書記官  黃  薰  慧
中    華    民    國    95    年    8     月    31    日
                                                      Ｆ


司法院資訊處製作；財團法人民間司法改革基金會備份。
